Minutes et répertoires du notaire Michel Ange de SAINT-GEORGES, 25 février 1707 - 20 juillet 1744 (étude IV)
Archives nationales
- Minutes de Michel Ange de SAINT-GEORGES, 28 février 1707 - 1745; MC/ET/IV/336 - MC/ET/IV/535
  - Minutes. 1720, 20 février - 1720, 29 février, 20 février 1720 - 29 février 1720; MC/ET/IV/412
    - ROGELET (Pierre) maître tapissier rue Jean Robert § Bail par .., 22 février 1720; MC/ET/IV/412
      bail; Rogelet, Pierre
    - Bail pour neuf ans, par Gilles-Marie Oppenord à Hubert Fauchey, maître cordonnier, et Anne Lafargue, sa femme, d'une maison haute de cinq étages, avec deux boutiques, sise rue Pastourelle, où les preneurs demeurent déjà, moyennant 1.300 livres de loyer annuel., 22 février 1720; MC/ET/IV/412
      Documents du Minutier central concernant l'histoire de l'art (1700-1750), par Mireille Rambaud, tome II [études I à X, soit 2357 actes], Paris, Archives nationales, 1971, p. 143 (instrument de recherche imprimé dématérialisé, certaines notices sont plus détaillées dans la version intégrale accessible en ligne par la rubrique 'Autres instruments de recherche', voir contexte dans le Plan d’orientation général - Notaires de Paris, guides thématiques du Minutier).
    - Certificat de notoriété du décès d' Alexandre-Jean Oppenordt et de Judith Favier, sa femme, aux dires de Maurice Rocher, bourgeois de Paris, demeurant rue de la Tixeranderie, et Jean Bichault, maître parcheminier, demeurant même rue, qui attestent qu'il n'a été fait aucun inventaire de leurs biens, et qu'ils n'ont laissé pour unique héritier que leur fils, Gilles-Marie Oppenord, directeur général des bâtiments et jardins du duc d'Orléans, régent du royaume., 28 février 1720; MC/ET/IV/412
  - Minutes. 1720, 1er mars - 1720, 17 mars, 1er mars 1720 - 17 mars 1720; MC/ET/IV/413
    - Bordeaux et l'Agenois (Jurisprudence de) § acte de notoriété que la jurisprudence de Bordeaux et l'Agenois ne reconnaît point de legs universels mais seulement l'institution d'héritier, 2 mars 1720; MC/ET/IV/413
      notoriété
    - Greffet (Philippe), maître peintre § Quittance au roi de sa veuve Marie Girard, 4 mars 1720; MC/ET/IV/413
      quittance; Greffet, Philippe
    - Quittance à François LESPINE. Maître à danser. Rue de Bussy., 5 mars 1720; MC/ET/IV/413
      quittance; Buci (rue de); Lespine, François; enseignant; danseur
    - Meusnier (Jean-Baptiste), marchand orfèvre joaillier, quai de l'Horloge du Palais § Prolongation de son bail pour 3 ans 500 livres par an, 7 mars 1720; MC/ET/IV/413
      bail; Meusnier, Jean Baptiste
  - Minutes. 1720, 18 mars - 1720, 10 avril, 18 mars 1720 - 10 avril 1720; MC/ET/IV/414; Document détérioré.
    - Convention entre Anne Louvet, fille majeure, demeurant quai d'Orléans, dans l'île Notre-Dame, présentement logée au couvent de La Roquette, d'une part, Marie-Geneviève de Marsollier de Sainte-Rose, prieure du couvent et hôpital de la Charité de Saint-Joseph, établi à La Roquette-lès-Paris, et les religieuses, d'autre part, aux termes de laquelle ladite demoiselle Louvet s'oblige à faire construire à ses frais, dans l'enclos du couvent, un corps de logis qui sera la propriété des religieuses et où elle logera sa vie durant, avec sa domestique, sans payer aucun loyer; la construction sera faite d'après les plans dressés par le sieur Bruand, architecte du roi, et sous sa direction., 18 mars 1720; MC/ET/IV/414
      Pièces jointes:
      - Devis des travaux de maçonnerie, charpenterie, couverture, menuiserie, serrurerie, vitrerie et gros fer.
      - Plans du rez-de-chaussée et du premier étage.
      Documents du Minutier central concernant l'histoire de l'art (1700-1750), par Mireille Rambaud, tome II [études I à X, soit 2357 actes], Paris, Archives nationales, 1971, p. 664 (instrument de recherche imprimé dématérialisé, certaines notices sont plus détaillées dans la version intégrale accessible en ligne par la rubrique 'Autres instruments de recherche', voir contexte dans le Plan d’orientation général - Notaires de Paris, guides thématiques du Minutier).
    - Lebert (Jean) maître doreur § acte de notoriété attestant qu'il est héritier par sa femme de Jerom Cheron maître doreur, 18 mars 1720; MC/ET/IV/414
      Lebert, Jean
    - Tiberville (Laurent Etienne) maître doreur rue du Temple § acte de notoriété, 18 mars 1720; MC/ET/IV/414
      Tiberville, Laurent Etienne
    - Cheron (Toussaint) maître doreur héritier de Jerom Cheron § acte de notoriété, 18 mars 1720; MC/ET/IV/414
      Cheron, Toussaint
    - Cheron (Jérôme) maître doreur § acte de notoriété de son décès, 18 mars 1720; MC/ET/IV/414
      Cheron, Jérôme
    - Lefevre (Jean), maître peintre, quai Peletier § quittance de rachat, 19 mars 1720; MC/ET/IV/414
      quittance; Lefevre, Jean
    - Le maire (Jean) maître maçon rue Comtesse § vente d'une maison par sa veuve, 21 mars 1720; MC/ET/IV/414
      acte de vente; Le Maire, Jean
    - Charpentier (Pierre) maître maçon entrepreneur des rue Champfleury bâtiments § Vente d'une maison, lui - l'un des héritiers de J. Lauraine maître maçon, 21 mars 1720; MC/ET/IV/414
      acte de vente; Charpentier, Pierre
    - Planche (Jean) maître potier d'étain rue des Prêcheurs § met son fils en apprentissage chez un maître peaussier, 28 mars 1720; MC/ET/IV/414
      contrat d'apprentissage; Planche, Jean
    - Genard (Etienne) maître doreur rue du Mail § Quittance, 1er avril 1720; MC/ET/IV/414
      quittance; Genard, Etienne
    - Genard (Jacques) maître doreur § Quittance à sa veuve, 1er avril 1720; MC/ET/IV/414
      quittance; Genard, Jacques
    - Cheron (Jérôme) maître doreur rue Saint-Sauveur § réduction de la rente à Sa veuve, 3 avril 1720; MC/ET/IV/414
    - Choulier (Pierre) maître doreur rue Philippeaux § quittance au Roi, 4 avril 1720; MC/ET/IV/414
      quittance; Choulier, Pierre
  - Minutes. 1720, 11 avril - 1720, 30 avril, 11 avril 1720 - 30 avril 1720; MC/ET/IV/415; Document détérioré.
    - Perducat (Pierre) maître coutelier § avait vendu à Philippe Deleglise aussi maître coutelier la marque du Baton royal, 12 avril 1720; MC/ET/IV/415
      Perducat, Pierre
    - Choulier (Pierre), maître peintre et doreur, rue Philippeaux § Constitution à .., 12 avril 1720; MC/ET/IV/415
    - Moreau (André François) maître coutelier, juré rue de la Tissanderie § ratifie le contrat de Vente de la marque, 12 avril 1720; MC/ET/IV/415
      acte de vente; Moreau, André François
    - Bacquet (Jacques) maître coutelier, juré rue Léveque § ratifié le contrat de vente de la marque, 12 avril 1720; MC/ET/IV/415
      acte de vente; Bacquet, Jacques
    - Herbeval (Marcou) maître coutelier, juré rue de la Coutellerie § ratifie le contrat de vente de la marque; Vente de marque, 12 avril 1720; MC/ET/IV/415
      acte de vente; Herbeval, Marcou
    - Fajot (François) compagnon coutelier rue de la Haute Vannerie § achète de Ph. Deleglise la marque du Baton royal pour 70 l.; Deleglise lui met entre les mains un poinçon de lad. marque et la planche, 12 avril 1720; MC/ET/IV/415
      Fajot, François
    - Fagot (François) maître coutelier rue de la Coutellerie § mariage de .., 15 avril 1720; MC/ET/IV/415
      contrat de mariage; Fagot, François
    - Boudon (Mathias) maître sculpteur § présent au mariage, 15 avril 1720; MC/ET/IV/415
      contrat de mariage; Boudon, Mathias
    - Gérard (Michel) maître coutelier § présent au mariage, 15 avril 1720; MC/ET/IV/415
      contrat de mariage; Gérard, Michel
    - Petit (Pierre) maître coutelier rue de la Tissanderie § donation à .., 16 avril 1720; MC/ET/IV/415
      donation; Petit, Pierre
    - Boucquet (Jean) maître maçon à Gonesse § Constitution, 24 avril 1720; MC/ET/IV/415
      constitution de rente; Boucquet, Jean
    - Boucquet (Jean) maître maçon à Gonesse § Quittance de rachat, 25 avril 1720; MC/ET/IV/415
      quittance; Boucquet, Jean
    - Choulier (Pierre), maître peintre et doreur, rue Philippeaux § Rachat, 26 avril 1720; MC/ET/IV/415
    - Colmont (Charles) maître serrurier à Toulon § quittance au roi, 28 avril 1720; MC/ET/IV/415
      quittance; Colmont, Charles
    - Beauvais (Marie) maçon à Briare le Châtel § met son fils en apprentissage à Paris, chez un maître pâtissier, 30 avril 1720; MC/ET/IV/415
      contrat d'apprentissage; Beauvais, Marie
  - Minutes. 1720, mai, mai 1720; MC/ET/IV/416
    - De Lafont (Charles) marchand joaillier le quai de Gesvres § prend un apprenti, 3 mai 1720; MC/ET/IV/416
      De Lafont, Charles
    - joaillier marchand (apprentissage) § Michel Bibolé, natif d'Arras, se met pour 3 ans, chez Charles de Lafort, nourri, logé, blanchi. Moyennant 500 l., 3 mai 1720; MC/ET/IV/416
    - Robert (Jacques François) doreur rue de la Vannerie § mariage de .., 5 mai 1720; MC/ET/IV/416
      contrat de mariage; Robert, Jacques François
    - Remy (Louis) maître doreur rue Saint-Martin § bail à lui d'une maison même rue 600 l. par an, 14 mai 1720; MC/ET/IV/416
      bail; Remy, Louis
    - Legrand (Louis) marchand tapissier place Maubert § bail à sa veuve, 23 mai 1720; MC/ET/IV/416
      bail; Legrand, Louis
    - Genard ou Gesnard (Gabriel) maître doreur rue de la Platrière § quittance de sa mère après le décès de .., 31 mai 1720; MC/ET/IV/416
      quittance; Genard, Gabriel
    - Genard (Jacques) maître doreur § Quittance à sa veuve, 31 mai 1720; MC/ET/IV/416
  - Minutes. 1720, juin, juin 1720; MC/ET/IV/417
    - Duvivier (Antoine) maître menuisier rue des 4 fils § Constitution par .., 3 juin 1720; MC/ET/IV/417
      constitution de rente; Duvivier, Antoine
    - Audinot (Claude Roch) maître doreur rue Saint-Hippolyte § Retrait de sa veuve, 15 juin 1720; MC/ET/IV/417
    - Croquet (Joachim) maçon rue de la Mortellerie § bail par .., 18 juin 1720; MC/ET/IV/417
      bail; Croquet, Joachim
  - Minutes. 1720, 1er juillet - 1720, 25 juillet, 1er juillet 1720 - 25 juillet 1720; MC/ET/IV/418; Document détérioré.
    - Le Vacher (Martin) maître doreur sur fer rue des Barres § remboursement par sa veuve, 12 juillet 1720; MC/ET/IV/418
      Le Vacher, Martin
    - Lasnier (Claude) maître menuisier rue Aumaire § prend en bail une maison 810 livres par an, 13 juillet 1720; MC/ET/IV/418
      bail; Lasnier, Claude
    - La Forest (Etienne de) § travaux de réparation dans ses maisons. Par sentence du Châtelet du 26 juin 1700, il fut interdit et on lui a nommée des curateurs successifs. Il fut mis en pension à la Charité de Charenton, où il deceda le 30 mars 1720; Partage entre Nill de La Forest et M/me/ de Passy., 19 juillet 1720; MC/ET/IV/418
      partage; La Forest, Etienne de
    - Marguillier (François) maître doreur rue des Gravilliers § réduction de rente, 21 juillet 1720; MC/ET/IV/418
    - Lucas (Guillaume), marchand orfèvre joaillier § Réduction de rente pour sa veuve 6 actes à cette date, 22 juillet 1720; MC/ET/IV/418
      Lucas, Guillaume
    - Acart (Jacques) maître doreur rue Guérin Boisseau § Réduction de rente, 24 juillet 1720; MC/ET/IV/418
  - Minutes. 1720, 26 juillet - 1720, 9 août, 26 juillet 1720 - 9 août 1720; MC/ET/IV/419
    - Bail pour trois ans, par Jean-Antoine Caron, ancien notaire au Châtelet, à François Noblesse, du deuxième appartement d'une maison sise quai de l'Horloge, moyennant 250 livres de loyer annuel., 27 juillet 1720; MC/ET/IV/419
      Documents du Minutier central concernant l'histoire de l'art (1700-1750), par Mireille Rambaud, tome II [études I à X, soit 2357 actes], Paris, Archives nationales, 1971, p. 349 (instrument de recherche imprimé dématérialisé, certaines notices sont plus détaillées dans la version intégrale accessible en ligne par la rubrique 'Autres instruments de recherche', voir contexte dans le Plan d’orientation général - Notaires de Paris, guides thématiques du Minutier).
    - Bail pour neuf ans, par Gilles-Marie Oppenord, à François Sauvage, maître menuisier, d'une maison sise rue de la Tixeranderie, moyennant 800 livres de loyer annuel., 2 août 1720; MC/ET/IV/419
    - Jacquemin (Alexis) marchand joaillier quai de l'Horloge § achète une petite maison au village de Margeries, 3 août 1720; MC/ET/IV/419
      Jacquemin, Alexis
    - Ratier (Louis) maître serrurier rue de la Tissanderie § réduction de rente, 5 août 1720; MC/ET/IV/419
      Ratier, Louis
    - Gaillard (François) tourneur en or et argent; rue de la Savonnerie § prend un alloué., 5 août 1720; MC/ET/IV/419
      Gaillard, François
    - tourneur en or et argent (alloué) § Marie Millau, veuve de Jean Jolg, maçon, met son fils Jacques Jolly, âgé de, 14 ans, pour 7 ans, en qualité d'alloué, chez François Gaillard, tourneur en or et argent, Nourri, logé, couché, Sa mère le blanchira. Moyennant 200 l., 5 août 1720; MC/ET/IV/419
    - Martinot (Henry) horloger et valet de chambre aux galeries du Louvre du Roi § procuration, 6 août 1720; MC/ET/IV/419
      procuration; Martinot, Henry
    - Martinot (Jacques) horloger et valet de chambre du Roi rue du Coq § procuration, 6 août 1720; MC/ET/IV/419
      procuration; Martinot, Jacques
    - Cotelle (Pierre) maître coutelier rue de la Coutellerie § Cède la marque de coutelier pour partie de la dot. de sa fille Marguerite Françoise Cotelle, épouse de Pierre Delaunay, maître coutelier., 8 août 1720; MC/ET/IV/419
      Cotelle, Pierre
    - Delaunay (Pierre) maître coutelier gendre de Pierre Cotelle, maître coutelier, qui lui cède sa marque .. pour une partie de dot. § Cession de marque, 8 août 1720; MC/ET/IV/419
      Delaunay, Pierre
  - Minutes. 1720, 10 août - 1720, 31 août, 10 août 1720 - 31 août 1720; MC/ET/IV/420
    - Lambesc (Louis de Lorraine prince de) § Quittance; Travaux exécutés pour lui depuis 1718, dans des hôtels rue d'Orléans et rue Neuve Saint-Augustin, août 1720; MC/ET/IV/420
    - Quittance par Jacques Cudevile, expert juré du roi, entrepreneur, demeurant rue Montmartre, à Louis de Lorraine, prince de Lambesc, représenté par Claude Potier, avocat au parlement, intendant des maisons et affaires du prince, de la somme de 3.331 livres pour tous les ouvrages de maçonnerie faits par lui dans la maison de la rue Neuve-Saint-Augustin, et arrêtés le 1er mars 1720., 10 août 1720; MC/ET/IV/420
      Pièce jointe: 1718, 18 juillet. Mémoire des travaux.
    - Quittance par Claude Léveillé, maître peintre, demeurant rue des Vieux-Augustins, et Philippe Varin, maître sculpteur, demeurant rue Neuve-Saint-Laurent, à Louis de Lorraine, prince de Lambesc, de 1.839 livres 7 sols., 11 août 1720; MC/ET/IV/420
      Pièces jointes: 1720, 6 août. Compte de ce qui est dû par le prince de Lambesc à Léveillé pour les ouvrages faits par lui dans son hôtel, rue d'Orléans, depuis le mois de septembre 1718, et dans une maison lui appartenant, sise rue Neuve-Saint-Augustin, en 1719, soit 1.244 livres.
      1720, 6 août. Compte de ce qui est dû au sieur Varin pour les ouvrages qu'il a exécutés dans la maison de la rue Neuve-Saint-Augustin, dont le prix était de 1.015 livres, déduction faite des versements qui lui ont été faits le 31 décembre 1718 et le 29 août 1719, soit 595 livres.
      Documents du Minutier central concernant l'histoire de l'art (1700-1750), par Mireille Rambaud, tome II [études I à X, soit 2357 actes], Paris, Archives nationales, 1971, p. 653 (instrument de recherche imprimé dématérialisé, certaines notices sont plus détaillées dans la version intégrale accessible en ligne par la rubrique 'Autres instruments de recherche', voir contexte dans le Plan d’orientation général - Notaires de Paris, guides thématiques du Minutier).
    - Leveillé (Claude), maître peintre, rue des Vieux Augustins § Quittance pour des travaux faits pour le prince Lambese dans son hôtel rue d'Orleans, 11 août 1720; MC/ET/IV/420
      quittance; Leveillé, Claude
    - Duplessis (Antoine) maître menuisier rue Saint Nicaise § quittance pour des travaux faits pour le prince de Lambese dans sa maison rue Neuve Saint-Augustin et dans l'Hôtel d'Armagnac, 11 août 1720; MC/ET/IV/420
      quittance; Duplessis, Antoine
    - Quittance au même [Louis de Lorraine, prince de Lambesc] par Antoine Plessis, maître menuisier, demeurant rue Saint-Nicaise, de 2.925 livres pour solde du prix des travaux faits par lui dans la maison de la rue Neuve-Saint-Augustin (dite aussi hôtel d'Armagnac) et à l'hôtel de Lambesc, rue d'Orléans., 11 août 1720; MC/ET/IV/420
      Pièce jointe: 1720, 1er mars. Trois mémoires de travaux.
    - Fremont (Claude) maître serrurier rue Saint-Nicolas § quittance pour les travaux faits pour Louis de Lorraine, prince de Lambesc, 16 août 1720; MC/ET/IV/420
      quittance; Fremont, Claude
    - Quittance au même [Louis de Lorraine, prince de Lambesc], par Pierre Delacroix fils, maître charpentier, demeurant rue de la Lune, de la somme de 1.037 livres, prix de travaux faits dans la maison rue Neuve-Saint-Augustin, occupée par la princesse d'Armagnac, et dans l'hôtel de Lambesc, rue d'Orléans., 17 août 1720; MC/ET/IV/420
      Pièce jointe: 1720, 8 août. Deux mémoires de travaux.
    - Bruine (Château de) Jacques Olin, architecte à Braine § fait des travaux à .. quittance par .., 17 août 1720; MC/ET/IV/420
    - Olin (Jacques) architecte à Braine § entrepreneur des travaux pour Louis de Lorraine, prince de Lambesc, pour le château de Braine, 17 août 1720; MC/ET/IV/420
      Olin, Jacques
    - NEUVE DES AUGUSTINS (Rue) HOTEL LAMBESC Marché de charpenterie § Quittance., 17 août 1720; MC/ET/IV/420
      quittance; Neuve Des Augustins, Rue
    - HÔTEL LAMBESC Rue Neuve des Augustins MARCHE DE CHARPENTERIE § Quittance., 17 août 1720; MC/ET/IV/420
    - CHARPENTERIE (Marché de) HOTEL LAMBESC Rue Neuve des Augustins § Quittance., 17 août 1720; MC/ET/IV/420
    - Quittance au même [Louis de Lorraine, prince de Lambesc], par Charles Mallevé, maître marbrier, demeurant rue de la Lune, de 240 livres pour solde du prix des travaux faits par lui dans la maison de la rue Neuve-Saint-Augustin., 20 août 1720; MC/ET/IV/420
      Pièce jointe: 1720, 9 août. Arrêté du compte.
      Documents du Minutier central concernant l'histoire de l'art (1700-1750), par Mireille Rambaud, tome II [études I à X, soit 2357 actes], Paris, Archives nationales, 1971, p. 654 (instrument de recherche imprimé dématérialisé, certaines notices sont plus détaillées dans la version intégrale accessible en ligne par la rubrique 'Autres instruments de recherche', voir contexte dans le Plan d’orientation général - Notaires de Paris, guides thématiques du Minutier).
    - Breget (Etienne) architecte et entrepreneur des bâtiments rue de Bourbon § bail par..., 21 août 1720; MC/ET/IV/420
      bail; Breget, Etienne
    - Boissière (Antoine) marchand coutelier rue de la Coutellerie § bail par .., 24 août 1720; MC/ET/IV/420
      bail; Boissière, Antoine
  - Minutes. 1720, 1er septembre - 1720, 20 septembre, 1er septembre 1720 - 20 septembre 1720; MC/ET/IV/421; Document détérioré.
    - BELLANGER (Paul) Maître serrurier quartier Saint-Germain § Quittance et mainlevée, 5 septembre 1720; MC/ET/IV/421
      quittance; Bellanger, Paul
    - Dangreville (Louis), orfèvre, rue de la Tissanderie § Quittance .., 9 septembre 1720; MC/ET/IV/421
      quittance; Dangreville, Louis
    - COULON (Gaspard) Maître Ebéniste Rue Charenton § Marché passé par .. pour façon de boite et pendules, 11 septembre 1720; MC/ET/IV/421
      marché; Coulon, Gaspard
    - ANDRIEUX (Nicolas) Tapissier Rue Saint-Antoine § Quittance de rachat 2 actes, 11 septembre 1720; MC/ET/IV/421
      quittance; Andrieux, Nicolas
    - MARTINOT (Gilles) Horloger Quai des orfèvres § Quittance de rachat. 2 actes, 11 septembre 1720; MC/ET/IV/421
      quittance; Martinot, Gilles
    - DELESTRE (Gabriel) Maître fondeur. Rue Germain Laurent § Marché passé par .., 11 septembre 1720; MC/ET/IV/421
      marché; Delestre, Gabriel
    - Boulduc (Pierre), orfèvre, Paris § Rachat .., 17 septembre 1720; MC/ET/IV/421
      acte de vente; Boulduc, Pierre
    - CHERET (Louis) Maçon Rue de Grenelle § Quittance et mainlevée, 19 septembre 1720; MC/ET/IV/421
      quittance; Chéret, Louis
  - Minutes. 1720, 21 septembre - 1720, 30 septembre, 21 septembre 1720 - 30 septembre 1720; MC/ET/IV/422; Document détérioré.
    - LAMOTTE (Louis) Maître doreur Rue de Verrerie § Quittance de rachat, 23 septembre 1720; MC/ET/IV/422
    - Leblond (Edouard), marchand orfèvre, rue de Gesvres § Certificat, 24 septembre 1720; MC/ET/IV/422
      certificat; Leblond, Edouard
    - POITEVIN (Nicolas) Serrurier Rue Neuve de Richelieu § Quittance donnée à .., 25 septembre 1720; MC/ET/IV/422
      quittance; Poitevin, Nicolas
  - Minutes. 1720, octobre - 1720, décembre, octobre 1720 - décembre 1720; MC/ET/IV/423; Document détérioré.
    - Gremont (Jean-Baptiste), peintre et sculpteur, paroisse Saint-Benoit § Réduction de rente, 2 octobre 1720; MC/ET/IV/423
      Gremont, Jean Baptiste
    - Remboursement au profit de Jean Trotin-Desert, organiste, demeurant rue du Temple., 5 octobre 1720; MC/ET/IV/423
      musicien; Trotin-Desert, Jean; Temple (rue du); quittance
    - LUCAS (Jean Baptiste) Joaillier Paris § Procuration donnée par la veuve de .., 14 octobre 1720; MC/ET/IV/423
      procuration; Lucas, Jean Baptiste
    - Constant (Jacques), maître peintre, Hôtel d'Angleterre (résidant au château de Plessis des Tournelles § Réduction de rente; 2 actes, 20 octobre 1720; MC/ET/IV/423
      Constant, Jacques
    - Saint-Aubin (Jean François de), maître menuisier, rue Jean Pain Mollet § Quittance et main-levée, 25 octobre 1720; MC/ET/IV/423
      quittance; Saint-Aubin, Jean François de
    - GALOUDET (François) Maître Serrurier Rue Vieille du Temple § Remboursement de rente .., 6 novembre 1720; MC/ET/IV/423
      Galoudet, François
    - DUCHANGE (Nicolas) Tapissier Rue du Noyer § Abandonnement et transport, 9 novembre 1720; MC/ET/IV/423
      Duchange, Nicolas
    - MARGUILLIER (François) Maître doreur Rue des Gravillliers § Consentement donné par .., 20 novembre 1720; MC/ET/IV/423
    - LEJEUNE (Jean) Maître fondeur; Paris § Réduction de rente au profit de .., 7 décembre 1720; MC/ET/IV/423
      Lejeune, Jean
  - Minutes. 1721, juillet, juillet 1721; MC/ET/IV/424
    Les mois de janvier à juin 1721 manquent.
    - GALLAND (Julien) Tapissier Grand rue du Faubourg § Quittance aux officiers du Bois Carré, 1er juillet 1721; MC/ET/IV/424
      quittance; Galland, Julien
    - MEREAU (Louis) Maitre potier d'étain - Rue Saint-Antoine § Quittance aux officiers gardes lieux, 2 juillet 1721; MC/ET/IV/424
      quittance; Mereau, Louis
    - BEAUNIER (Antoine) maître potier d'étain. Marché Neuf § Quittance aux officiés du Bois carre., 2 juillet 1721; MC/ET/IV/424
      quittance; Beaunier, Antoine
    - GANAT (Joseph) Maître doreur Rue de la Verrerie. § Quittance aux officies du Bois Caire., 3 juillet 1721; MC/ET/IV/424
      quittance; Ganat, Joseph
    - GILBERT (Balthazard) Potier d'étain Marche neuf § Quittance aux officiers du bois Carre .., 3 juillet 1721; MC/ET/IV/424
      quittance; Gilbert, Balthazard
    - BUTTERFIELD (Michel) Maître fondeur, Quai de l'Horloge § Convention déchargé et titre nouvel, 8 juillet 1721; MC/ET/IV/424
      titre nouvel; Butterfield, Michel
    - BAUDICHON (François) maître tapissier. Paris § Procuration donné à .., 10 juillet 1721; MC/ET/IV/424
      procuration; Baudichon, François
    - ANDRIEUX (Nicolas) tapissier Rue Saint-Antoine § Quittance de rachat aux officiers Plancheurs., 14 juillet 1721; MC/ET/IV/424
    - ALLOUARD (François) Maître menuisier Rue Saint-Antoine § Quittance par .. aux offices du Bois carré, 15 juillet 1721; MC/ET/IV/424
      quittance; Allouard, François
    - DEROND (Charles) Maître Horloger - Rue du Monceau § Quittance de rachat par .., 17 juillet 1721; MC/ET/IV/424
      quittance; Derond, Charles
    - BRINANT (Jean) Maître menuisier; Rue Charlot § Reconnaissance de Bail, 19 juillet 1721; MC/ET/IV/424
      reconnaissance; bail; Brinant, Jean
    - POLLARD (François) Entrepreneur des bâtiments du roi. Versailles § Quittance de rachat, 22 juillet 1721; MC/ET/IV/424
      quittance; Pollard, François